Retnasari



Info Pribadi



Retnasari



retna624@gmail.com



+62 813-9326-6093



Klaten, tapi tinggal di Jogja Klaten



Perempuan

Kemampuan

Akuntansi , Keuangan dan ●●●● Perpajakan

Public Speaking dan Kerja ●●●●
Team

Kemampuan Analisa $\bullet \bullet \bullet \bullet \bullet$

MS. Office Familly

Google Docs

Adobe Photoshop

Bahasa

Bahasa Jawa

Bahasa Indonesia

Bahasa Melayu Malaysia

Bahasa Inggris



Online Portofolio

https://retna-sari.github.io

scan me

Tentang Saya

Saya Retnasari, umumnya teman-temanku memanggilku Retna, saya asli klaten akan tetapi domisili sekarang di Yogyakarta, saya seorang Akuntan, pengalaman tersebut saya dapatkan sejak di bangku perkuliahan serta pengalaman dari beberapa perusahaan tempat saya bekerja, saya sangat menguasai akuntan, keuangan dan perpajakan.

Saya orangnya mudah membaur di tempat baru, bisa bekerja dan beradaptasi dengan situasi dan tekanan yang tinggi, mempelajari hal baru adalah hobi saya, semakin menantang suatu pekerjaan semakin membuatku berambisi untuk menguasai bidang tersebut.

Saya aktif di media sosial, karena memahami perilaku dan kebiasaan orang dalam dunia sosial maya itu merupakan pengalaman yang penting buat saya, jika menemukan saya di internet, jangan sungkan untuk chit-chat dengan saya.

Social Media:

Instagram: @retna.sr

Facebook: @raetnae.ambisi Whatsapp: +62 813-9326-6093

Pendidikan

D3 Akuntansi 2011 - 2014

Universitas Teknologi Yogyakarta, Yogyakarta

Mengasah dan memperdalam ilmu akuntansi saat di SMK, dan banyak hal yang saya dapatkan dan makin membuatku berambisi untuk mempelajari dunia akuntansi lebih dalam lagi

SMK Akuntansi 2008 - 2011

SMK Negeri 1 Klaten, Klaten

SMP 2005 - 2008

SMP Negeri 1 Bayat, Klaten

SD 1999 - 2005

SD Negeri 1 Beluk, Klaten

Pengalaman Kerja

Admin Produksi 2018 - 2022

NXP Semiconductors Malaysia, Selangor, Malaysia

Memanajemen dan mengontrol proses produksi dan mengumpulkan data produksi

Staff Accounting Dec 2014 - Jul 2015

PT Dwidaya World Wide, Yogyakarta

Memantau dan memanajemen keuangan di perusahaan tersebut, dan memantau efisiensi prosedur dan program akuntansi yang berjalan serta mengolah data-data wisatawan yang menggunakan jasa di perusahaan tersebut

Staff Accounting

Oct 2015 - Jul 2017

PT Cahaya Fortuna Sejati, Yogyakarta

Memantau dan memanajemen keuangan di perusahaan tersebut, dan memantau efisiensi prosedur dan program Akuntansi